臺灣高等法院刑事判決　　　　　　　 100年度上訴字第2080號
上　訴　人
即　被　告　翁誌隆
上列上訴人因毒品危害防制條例案件，不服臺灣板橋地方法院一
百年度訴字第八一三號，中華民國一百年五月十九日第一審判決
（起訴案號：臺灣板橋地方法院檢察署一百年度毒偵字第一七七
○號），提起上訴，本院判決如下：
    主  文
上訴駁回。
    理  由
一、按刑事訴訟法第三百五十條、第三百六十一條、第三百六十
    二條、第三百六十七條規定，不服地方法院之第一審判決而
    上訴者，須提出上訴書狀，並應敘述具體理由，為上訴必備
    之程式；其所提出之書狀未敘述上訴理由，或僅曾以言詞陳
    述上訴理由者，均應於上訴期間屆滿後二十日內補提理由書
    於第一審法院。惟原審法院對上訴書狀有無記載理由，僅應
    為形式上之審查，認有欠缺，且未據上訴人自行補正者，始
    應定期間先命補正，至於上訴理由是否具體，係屬第二審法
    院審查範圍，不在命補正之列（參照刑事訴訟法第三百六十
    一條之立法意旨）。倘上訴人已提出上訴理由，但所提非屬
    具體理由者，應由第二審法院以上訴不合法律上之程式，判
    決駁回之。而所謂具體理由，必係依據卷內既有訴訟資料或
    提出新事證，指摘或表明第一審判決有何採證認事、用法或
    量刑等足以影響判決本旨之不當或違法，而構成應予撤銷之
    具體事由，始克當之；倘僅泛言原判決認定事實錯誤、違背
    法令、量刑失之過重或輕縱，而未依上揭意旨指出具體事由
    ，或形式上雖已指出具體事由，然該事由縱使屬實，亦不足
    以認為原判決有何不當或違法者，皆難謂係具體理由，俾與
    第二審上訴制度旨在請求第二審法院撤銷、變更第一審不當
    或違法之判決，以實現個案救濟之立法目的相契合，並節制
    濫行上訴（最高法院九十七年度台上字第八九二號裁判意旨
    參照）。又刑罰之量定，本為法院得依職權自由裁量之事項
    ，苟於法定刑度之內，予以量定，且客觀上並無明顯濫權之
    情形者，自不容當事人任憑主觀意見，指摘其違法、失當。
    是原判決倘就如何量定其宣告刑之理由，已敘明審酌之因素
    ，被告仍泛詞指摘量刑過重，而未提出證據資料，以供審查
    ，自難認為其理由已經明確、具體，足以影響判決本旨之不
    當或違法，而構成應予撤銷或變更之具體事由，則所提上訴
    ，即非適法。
二、經查：本件原判決依上訴人即被告翁誌隆於原審法院審理時
    之自白、卷附之臺灣檢驗科技股份有限公司九十九年十一月
    十二日編號 UL/2010/B0008號濫用藥物檢驗報告一紙、臺北
    縣政府警察局蘆洲分局應受尿液採驗人尿液檢體採集送驗紀
    錄表一紙等為據，認定被告確有持有及施用第一級毒品海洛
    因之犯行，其於施用海洛因前後，持有海洛因之低度行為，
    應為施用之高度行為所吸收，不另論罪，核被告所為，係犯
    毒品危害防制條例第十條第一項之施用第一級毒品罪。被告
    不服原判決，於一百年六月七日提起上訴，被告上訴意旨僅
    泛稱：原判決判處之刑期過重，伊難以甘服，伊有在臺北市
    陽明醫院接受美沙冬治療，依毒品危害防制條例第二十一條
    第二項之規定，治療中經查獲之被告，應由檢察官為不起訴
    之處分，但以一次為限，且伊在犯後已深感悔悟，希望能繼
    續工作，讓父母不再操心，懇請鈞院體念此情，從輕量刑云
    云，惟查，原判決已詳敘所憑證據與認定之理由，且敘明被
    告有累犯加重之事由，並審酌被告年值中壯，不思尋求身心
    正當發展，前曾有受機關矯治與徒刑執行之情形，顯難認其
    素行良善，竟仍不知悔改，未見其根絕毒害之決心，猶再犯
    本案施用第一級毒品之罪，足見其自制力薄弱，且未衷心悛
    悔，漠視法令之禁制，又施用第一級毒品，非但足以導致個
    人之精神障礙與性格異常，甚至造成生命危險，而戕害一己
    之身心健康，並對社會治安與他人安全潛藏相當之危害，惟
    念及其於本案施用毒品之犯行僅戕害己身，於他人法益尚未
    生實際侵害，且犯後尚知坦認犯行，態度非惡，兼衡酌其犯
    罪之動機、目的、手段、情節、行為時未受特別刺激、平日
    生活狀況、智識程度等一切情狀，就其所犯施用第一級毒品
    罪，量處有期徒刑九月。經核均無違誤，所為量刑亦屬允當
    ，並無失之過重情形。被告上訴意旨雖指稱伊有在臺北市陽
    明醫院接受美沙冬治療，應由檢察官為不起訴之處分云云，
    惟遍觀其上訴書狀內容，並未見任何資料，以證其說，是被
    告執此指摘原判決，尚難遽採。另被告上訴意旨泛稱伊犯後
    已有悔悟，希望繼續工作，不再讓父母操心，請求從輕量刑
    云云，非但空泛無據，亦未依據卷內既有訴訟資料或提出新
    事證，以指摘或表明第一審判決有何採證認事、用法或量刑
    等足以影響判決本旨之不當或違法，要難謂其上訴書狀已經
    敘述具體理由，揆諸上開規定及說明，本件上訴顯無具體理
    由而不合法定程式，應予駁回，並不經言詞辯論為之。
據上論斷，應依刑事訴訟法第三百六十七條前段、第三百七十二
條，判決如主文。
中    華    民    國   100    年    7     月    25    日
                  刑事第二庭審判長法  官  洪光燦
                                  法  官  林恆吉
                                  法  官  宋明蒼
以上正本證明與原本無異。
如不服本判決，應於收受送達後十日內向本院提出上訴書狀，其
未敘述上訴之理由者並得於提起上訴後十日內向本院補提理由書
（均須按他造當事人之人數附繕本）。「切勿逕送上級法院」。
                                  書記官  陳紀語
中    華    民    國   100    年    7     月    25    日